# 会计政策变更

提问人：ppqqqqpp 时间：2016-05-04 14:55:43
对无法支付债务时 1 、执行原企业会计制度的企业，转入“资本公积”科目，期末调增企业所得税应税所得额。 2 、执行新企业会计准则的企业，转入“营业外收入”科目。
一个企业在 2003 年对无法支付的应付账款的处理按旧企业会计准则，那在对 2014 年 2015 年 2016 年1-3月审计的时候，是否需要调整原来的会计处理，及是否需要从资本公积调整到营业外收入？

回答人：chenyiwei
该事项不属于《企业会计准则第 38 号——首次执行企业会计准则》及其应用指南所要求的在首次执行日进行追溯调整的事项。因此对首次执行日之前按当时的会计制度计入资本公积的处理，在执行新准则后无需进行追溯调整。

提问人：kilo1 时间：2016-06-12 02:21:54
2015 年考题：因市场条件变化，将某项采用公允价值计量的金融资产的公允价值确定方法由第一层级转变为第二层级 这个为什么不是计量基础变化，即会计政策变更。投资性房地产由成本模式变为公允价值计量模式跟这不是一个道理么？

回答人：chenyiwei
会计政策变更的前提是：在内外部因素不发生改变，且会计准则在该方面允许在不同会计政策之间作出选择的前提下，改变会计政策导致资产、负债的计量基础和计量结果发生改变。 你说的情况是由于内外部因素发生改变（原先可以通过活跃市场报价直接确定公允价值，现在因为没有活跃市场而不能）导致计量基础发生改变，这既不是新发布或新修订的会计准则在此方面的规定不同于原规定所导致，也不是上面所述的“在会计准则所允许的会计政策选择空间内改变原先的选择”，因此属于会计估计变更性质，不属于会计政策变更。

提问人：kilo1 时间：2016-06-12 10:19:29
谢谢版主凌晨 5 点答题（注意休息）。大体懂了，但是你解答中说的“也不是在会计准则允许的会计政策选择空间内改变原先的选择”。由于市场环境变化，由第一层级变为第二层级不是会计准则允许的会计政策空间内改变原先 的选择么？

回答人：chenyiwei
会计政策变更必须是在内外部市场环境无变化的情况下，在准则允许的会计政策选择空间内改变其选择。其他情况不能算作会计估计变更。你说的情况是不得不作出的变更（市场环境变化），企业自身没有选择，不是政策变更。